臺灣士林地方法院刑事判決　　　　　　　96年度簡上字第81號
上　訴　人
即　被　告　甲○○
　　　　　　　　　　　）
上列上訴人即被告因竊盜案件，不服本院刑事庭中華民國96年3
月16日96年度士簡字第219 號第一審刑事簡易判決（聲請簡易判
決處刑書案號：臺灣士林地方法院檢察署95年度偵字第14667 號
），提起上訴，本院管轄之第二審合議庭判決如下：
    主  文
上訴駁回。
甲○○緩刑貳年。
    事實及理由
一、本案經本院審理結果，認第一審判決上訴人即被告甲○○犯
    刑法第320 條第1 項之竊盜罪，處有期徒刑三月，並諭知如
    易科罰金以新臺幣（下同）一千元折算一日，其認事、用法
    及量刑均無不當，應予維持，引用第一審判決書記載之犯罪
    事實、證據及理由（如附件判決書）。
二、被告上訴意旨略以：被告因患有肢障及淋巴癌及骨髓炎之病
    痛而無法長期間工作，目前僅能靠每月三千元之微薄身障補
    助維生，生活困苦。被告因見父母墳墓破損不堪，卻無力翻
    修以盡孝道，一時失慮，不慎誤觸法網，所犯之罪及造成之
    危險、損害尚屬輕微，且於犯後始終坦承不諱，態度良好，
    實符合減刑要件，原審判決實嫌過重。且被告生活清寒，其
    情顯可憫恕，縱令被告依判決服刑三月，仍無助於解決被告
    嗣後尚須賠償被害人損害之事實，則本案矯治犯罪人，使其
    再社會之刑罰目的顯難達成，而無實益，請賜予被告緩刑或
    免除其刑之宣告等語。
三、經查：(一)按量刑的輕重，屬事實審法院得依職權自由裁量之
    事項，苟已斟酌刑法第57條各款所列情狀而未逾越法定刑度
    ，不得遽指為違法，且在同一犯罪事實與情節，如別無其他
    加重或減輕之原因，下級審量定之刑，亦無過重或失輕之不
    當情形，則上級審法院對下級審法院之職權行使，原則上應
    予尊重。本件原判決經審酌被告一時貪念行竊，竊得財物價
    值約六十四萬元，及犯後坦承犯行之態度等一切情狀，量處
    有期徒刑三月，如易科罰金以一千元折算一日，即易科罰金
    總額為九萬元，衡諸被告所犯竊盜罪係五年以下有期徒刑之
    罪，且所竊財物價值64萬元，對被害人之危害非淺，原判決
    量處有期徒刑三月為較低刑度，及定一千元折算一日為最低
    易科罰金之折算標準，量刑並無過重情形，上訴意旨稱原審
    量刑過重請求輕判，為無理由，應予駁回。(二)上訴人無犯罪
    紀錄（見卷附臺灣高等法院被告前案紀錄表），其因一時失
    慮，致犯本罪，於原審判決後，已將變賣之贓物贖回返還被
    害人乙○○，被害人亦表示不再追究上訴人之刑責，有上訴
    人提出之和解協議書在卷可憑，顯見上訴人已具悔意，應無
    再犯之虞，本院認對上訴人所宣告之刑，以暫不執行為適當
    ，併予宣告緩刑二年，以啟自新。
據上論斷，應依刑事訴訟法第455 條之1 第1 項、第3 項、第36
8 條、第373 條、刑法第74條第1 項第1 款，判決如主文。
本案經檢察官高俊申到庭執行職務。
中　　華　　民　　國　　96　　年　　7 　　月　　6 　　日
                  刑事第三庭審判長法  官  蔡明宏
                                  法  官  莊明達
                                  法  官  周明鴻
以上正本證明與原本無異。
本件不得上訴。
                                  書記官  丁梅芬
中　　華　　民　　國　　96　　年　　7 　　月　　6 　　日
